<!DOCTYPE html PUBLIC "-//W3C//DTD XHTML 1.0 Transitional//EN" "http://www.w3.org/TR/xhtml1/DTD/xhtml1-transitional.dtd">
<html xmlns="http://www.w3.org/1999/xhtml">
<head>
	<meta http-equiv="Content-Type" content="text/html; charset=iso-8859-1" />
	<title>Ymmärrä suomea</title>
	<style type="text/css" media="all">@import "css/styles.css";</style>
	<script type="text/javascript" src="swfobject.js"></script>
</head>
<body class="font-medium">
	<div id="main-wrapper">
		<div id="topbar"></div>
		<div id="main-menu">
			<table cellspacing="0" cellpadding="0" border="0" class="add-links"><tr>
				<td class="item"><img class="raquo" src="i/raquo.gif" alt="" height="7" width="4" /><a href="/ymmarra/index.php?moduli=sanakirja">Sanakirja</a></td>
				<td class="item"><img class="raquo" src="i/raquo.gif" alt="" height="7" width="4" /><a href="/ymmarra/index.php?moduli=verbit">Verbiluettelo</a></td>
				<td class="item"><img class="raquo" src="i/raquo.gif" alt="" height="7" width="4" /><a href="/ymmarra/index.php?moduli=kielioppi">Kielioppi</a></td>
			</tr></table>
			<table cellspacing="0" cellpadding="0" border="0"><tr>
				<td class="item"><img class="raquo" src="i/raquo.gif" alt="" height="7" width="4" /><a href="/ymmarra/index.php">Etusivu</a></td>
				<td class="item"><img class="raquo" src="i/raquo.gif" alt="" height="7" width="4" /><a href="/ymmarra/index.php?moduli=tekstit">Lukutekstit</a></td>
			</tr></table>
		</div>
		<div id="content">
			<table cellspacing="0" cellpadding="0" border="0" id="content-wrapper"><tr>
				<td>
					<div id="left-menu">
												<div class="header-verb"><span>Verbit</span></div>
						<div class="menu">
								<div class="init"><a href="/ymmarra/index.php?moduli=verbit&kirjain=a">A</a></div>
								<div class="init"><a href="/ymmarra/index.php?moduli=verbit&kirjain=e">E</a></div>
								<div class="init"><a href="/ymmarra/index.php?moduli=verbit&kirjain=h">H</a></div>
								<div class="init"><a href="/ymmarra/index.php?moduli=verbit&kirjain=i">I</a></div>
								<div class="init"><a href="/ymmarra/index.php?moduli=verbit&kirjain=j">J</a></div>
								<div class="init"><a href="/ymmarra/index.php?moduli=verbit&kirjain=k">K</a></div>
								<div class="init"><a href="/ymmarra/index.php?moduli=verbit&kirjain=l">L</a></div>
								<div class="init"><a href="/ymmarra/index.php?moduli=verbit&kirjain=m">M</a></div>
								<div class="init"><a href="/ymmarra/index.php?moduli=verbit&kirjain=n">N</a></div>
								<div class="init"><a href="/ymmarra/index.php?moduli=verbit&kirjain=o">O</a></div>
								<div class="init"><a href="/ymmarra/index.php?moduli=verbit&kirjain=p">P</a></div>
								<div class="init"><a href="/ymmarra/index.php?moduli=verbit&kirjain=r">R</a></div>
								<div class="init"><a href="/ymmarra/index.php?moduli=verbit&kirjain=s">S</a></div>
								<div class="init"><a href="/ymmarra/index.php?moduli=verbit&kirjain=t">T</a></div>
								<div class="init"><a href="/ymmarra/index.php?moduli=verbit&kirjain=u">U</a></div>
								<div class="init"><a href="/ymmarra/index.php?moduli=verbit&kirjain=v">V</a></div>
								<div class="init"><a href="/ymmarra/index.php?moduli=verbit&kirjain=y">Y</a></div>
								<div class="init"><a href="/ymmarra/index.php?moduli=verbit&kirjain=Ä">Ä</a></div>
						</div>					</div>
				</td>
				<td>
					<div id="main-content">
						<div id="path">
							<a href=".">Etusivu</a> &gt; <a href="/ymmarra/index.php?moduli=verbit&kirjain=N">N</a>						</div>
													<h1>NOUSTA</h1>
						<table cellspacing="0" cellpadding="0" border="0">
							<tr>
								<td colspan="2" style="padding-bottom:10px;"><strong>Aktiivin indikatiivi</strong></td>
							</tr>
							<tr>
								<td><pre>PREESENS                   
minä      nousen           
sinä      nouset           
hän       nousee           
me        nousemme         
te        nousette         
he        nousevat         

PASSIIVI
          noustaan         

IMPERFEKTI                 
         nousin            
         nousit            
         nousi             
         nousimme          
         nousitte          
         nousivat          

PASSIIVI
         noustiin          

PERFEKTI
olen     noussut           
olet     noussut           
on       noussut           
olemme   nousseet          
olette   nousseet          
ovat     nousseet          

PASSIIVI
on       noustu            

PLUSKVAMPERFEKTI
olin     noussut           
olit     noussut           
oli      noussut           
olimme   nousseet          
olitte   nousseet          
olivat   nousseet          

PASSIIVI
oli      noustu            
</pre></td>
								<td>&nbsp;&nbsp;&nbsp;</td>
								<td><pre>     KIELTOMUOTO
     en        nouse
     et        nouse
     ei        nouse
     emme      nouse
     ette      nouse
     eivät     nouse


     ei        nousta

   
    en        noussut
    et        noussut
    ei        noussut
    emme      nousseet
    ette      nousseet
    eivät     nousseet


    ei        noustu


   en      ole noussut
   et      ole noussut
   ei      ole noussut
   emme    ole nousseet
   ette    ole nousseet
   eivät   ole nousseet


   ei      ole noustu 


   en    ollut  noussut
   et    ollut  noussut
   ei    ollut  noussut
   emme  olleet nousseet
   ette  olleet nousseet
   eivät olleet nousseet


   ei    ollut  noustu
</pre></td>
							</tr>
						</table>
						<table cellspacing="0" cellpadding="0" border="0">
							<tr>
								<td colspan="2" style="padding-bottom:10px;"><strong>Aktiivin konditionaali</strong></td>
							</tr>
							<tr>
								<td><pre>PREESENS
minä     nousisin          
sinä     nousisit          
hän      nousisi           
me       nousisimme        
te       nousisitte        
he       nousisivat        

PASSIIVI
         noustaisiin       

PERFEKTI
olisin   noussut           
olisit   noussut           
olisi    noussut           
olisimme nousseet          
olisitte nousseet          
olisivat nousseet          

PASSIIVI
olisi    noustu            
</pre></td>
								<td>&nbsp;&nbsp;&nbsp;</td>
								<td><pre> 
   en          nousisi
   et          nousisi
   ei          nousisi 
   emme        nousisi
   ette        nousisi
   eivät       nousisi


   ei          noustaisi


   en olisi    noussut
   et olisi    noussut
   ei olisi    noussut
   emme olisi  nousseet
   ette olisi  nousseet
   eivät olisi nousseet


   ei olisi    noustu
</pre></td>
							</tr>
						</table>
						<table cellspacing="0" cellpadding="0" border="0">
							<tr>
								<td colspan="2" style="padding-bottom:10px;"><strong>Aktiivin potentiaali</strong></td>
							</tr>
							<tr>
								<td><pre>PREESENS
minä     noussen           
sinä     nousset           
hän      noussee           
me       noussemme         
te       noussette         
he       noussevat         

PASSIIVI
         noustaneen        

PERFEKTI
lienen   noussut           
lienet   noussut           
lienee   noussut           
lienemme nousseet          
lienette nousseet          
lienevät nousseet          

PASSIIVI
lienee   noustu            
</pre></td>
								<td>&nbsp;&nbsp;&nbsp;</td>
								<td><pre> 
   en          nousse
   et          nousse
   ei          nousse
   emme        nousse
   ette        nousse
   eivät       nousse


   ei          noustane


   en    liene noussut
   et    liene noussut
   ei    liene noussut
   emme  liene nousseet
   ette  liene nousseet
   eivät liene nousseet


   ei    liene noustu
</pre></td>
							</tr>
						</table>
						<table cellspacing="0" cellpadding="0" border="0">
							<tr>
								<td colspan="2" style="padding-bottom:10px;"><strong>Aktiivin imperatiivi</strong></td>
							</tr>
							<tr>
								<td><pre>PREESENS

(sinä)   nouse             
(hän)    nouskoon          
(me)     nouskaamme        
(te)     nouskaa           
(he)     nouskoot          

PASSIIVI
         noustakoon        

PERFEKTI

ole      noussut           
olkoon   noussut           
olkaamme nousseet          
olkaa    nousseet          
olkoot   nousseet          

PASSIIVI

olkoon   noustu            
</pre></td>
								<td>&nbsp;&nbsp;&nbsp;</td>
								<td><pre> 

   älä         nouse
   älköön      nousko
   älkäämme    nousko
   älkää       nousko
   älkööt      nousko


   älköön      noustako



   älä ole       noussut
   älköön olko   noussut
   älkäämme olko nousseet
   älkää olko    nousseet
   älkööt olko   nousseet



   älköön olko   noustu
</pre></td>
							</tr>
						</table>
						<table cellspacing="0" cellpadding="0" border="0">
							<tr>
								<td colspan="2" style="padding-bottom:10px;"><strong>Verbin nominaalimuodot</strong></td>
							</tr>
							<tr>
								<td><pre>I INFINITIIVI              

Lyhyempi muoto:            
         nousta            

Pitempi muoto:             
         noustakseni       
         noustaksesi
         noustakseen
         noustaksemme
         noustaksenne
         noustakseen

III  INFINITIIVI           

inessiivi    nousemassa    
elatiivi     nousemasta    
illatiivi    nousemaan     
adessiivi    nousemalla
abessiivi    nousematta    
instruktiivi nouseman      
                           
Passiivi
instruktiivi noustaman     
                           
                           
</pre></td>
								<td>&nbsp;&nbsp;&nbsp;</td>
								<td><pre> II INFINITIIVI

 inessiivi    noustessa
 instruktiivi nousten

 Passiivi
 inessiivi    noustaessa






   IV INFINITIIVI

   nominatiivi  nouseminen
   partitiivi   nousemista
   

   I PARTISIIPPI
   aktiivi      nouseva
   passiivi     noustava

   II PARTISIIPPI
   aktiivi      noussut
   passiivi     noustu
</pre></td>
							</tr>
						</table>

					</div>
				</td>
			</tr></table>		</div>
		<div id="footer"><a href="http://www.oph.fi/"><img src="i/oph_logo_ymmarrasuomea.gif" width="157" height="35" alt="OPH" /></a></div>
	</div>
</body>
</html>
